臺灣高等法院刑事判決
109年度上訴字第454號
上  訴  人  臺灣新北地方檢察署檢察官
上  訴  人
即  被  告  戴煒恩


上列上訴人等因被告恐嚇等案件，不服臺灣新北地方法院108年
度訴字第500號，中華民國108年11月26日所為之第一審判決（起
訴案號：臺灣新北地方檢察署107年度偵字第2006號），提起上
訴，本院判決如下：
    主  文
上訴駁回。
    事  實
一、戴煒恩與莊銘岳為朋友關係，詎戴煒恩因需錢花用，知悉莊
    銘岳在中國信託商業銀行（下稱中國信託）擔任經理職，竟
    基於意圖為自己不法所有之恐嚇取財、意圖損害他人利益而
    非法利用個人資料、意圖散布於眾而以散布文字指述足以毀
    損莊銘岳名譽之事及無故侵入他人住宅之犯意，於如附表編
    號1至8所示時間，接續以電子郵件、網路傳送訊息、撥打電
    話，或侵入莊銘岳住處大樓樓梯間以在其住處大門上張貼文
    件等方式，對他人散布不實之莊銘岳有施用毒品之訊息，暨
    公布莊銘岳之姓名、出生年月日、身分證字號、職業、照片
    等足以直接或間接識別莊銘岳之個人資料，藉此向莊銘岳恫
    嚇要求給付新臺幣（下同）50萬元，後降至30萬元，而以此
    等加害名譽之事，使莊銘岳心生畏懼，於民國106年11月15
    日15時03分以自動櫃員機匯款3千元至戴煒恩使用之帳戶，
    然戴煒恩因不滿金額太少，復接續前開恐嚇取財、意圖損害
    他人利益而非法利用個人資料、意圖散布於眾而以散布文字
    指述毀損莊銘岳名譽之事及無故侵入他人住宅之犯意，以如
    附表9至24所示之方式恫嚇莊銘岳，足以生損害於莊銘岳。
二、案經莊銘岳訴由新北市政府警察局永和分局報告臺灣新北地
    方檢察署檢察官偵查起訴。
    理  由
壹、程序之證據能力部分
一、按被告以外之人於審判外之言詞或書面陳述，除法律有規定
    者外，不得作為證據。又被告以外之人於審判外之陳述，雖
    不符合刑事訴訟法第159條之1至第159條之4之規定，但經當
    事人於審判程序同意作為證據，法院審酌該言詞陳述或書面
    陳述作成時之情況，認為適當者，亦得為證據；當事人、代
    理人或辯護人於法院調查證據時，知有同法第159條第1項不
    得為證據之情形，而未於言詞辯論終結前聲明異議者，視為
    有前項之同意。刑事訴訟法第159條第1項及第159條之5分別
    定有明文。本件上訴人即檢察官與上訴人即被告戴煒恩於言
    詞辯論終結前，就本判決所引用之卷內被告以外之人於審判
    外之陳述，於本院審判程序時均未爭執其證據能力（見本院
    卷第78頁至第80頁），經本院審酌該等證據之作成情況，核
    無違法取證或其他瑕疵，認均適為本案認定事實之依據，依
    刑事訴訟法第159條之5規定，均有證據能力。
二、又本件認定事實引用之卷內其餘非供述證據（詳後述），並
    無證據證明係公務員違背法定程序取得，依刑事訴訟法第15
    8條之4規定反面解釋，均有證據能力。
貳、實體部分
一、認定事實所憑之證據及理由：
    訊據被告坦承有為如附表編號1至6、8至11、13至24（原判
    決誤載為22）所示之犯行，惟矢口否認有為如附表編號7、1
    2所示之侵入住宅、張貼莊銘岳私人資訊之行為，辯稱：我
    沒有侵入他的住處，也沒有去樓梯間，那些張貼的資料不是
    我貼的，我是有去找過莊銘岳兩次，都是警衛幫我按電梯讓
    我上去云云。經查：
（一）如附表編號1至6、8至11、13至24所示之犯行，業據被告
      於原審及本院坦承不諱（見原審卷第94頁、第96頁，本院
      卷第86頁），核與證人即告訴人莊銘岳於警詢、偵訊及原
      審證述之內容大致相符（見偵字卷第9頁至第11頁、第13
      頁至第15頁、第221頁至第223頁、第287頁至第289頁，原
      審卷第77頁至第83頁），復有如附表上開編號「證據出處
      」欄所示之證據、香港商雅虎資訊股份有限公司臺灣分公
      司函暨附件、行動電話通話紀錄個人資料截圖、00000000
      00門號之遠傳資料查詢門號申設人基本資料及被告證號之
      查詢遠傳資料查詢門號申設人基本資料等件在卷可佐（見
      偵字卷第315頁至第321頁、第31頁、第391頁、第397頁）
      ，被告前揭任意性之自白確與事實相符，此部分之事實首
      堪認定。
（二）如附表編號7、12所示之時間，莊銘岳住處大門曾為人張
      貼載有如附表編號7、12「恐嚇內容」欄所示之文字內容
      之紙張等事實，已據莊銘岳於偵訊證述明確（見偵字卷第
      222頁），並有如附表編號7、12「證據出處」欄所示之照
      片在卷可稽。被告雖以前詞置辯，惟如附表編號7、12所
      示張貼之恐嚇內容，分別與如附表編號6、11所示被告在
      附表編號7、12之稍早前寄送之電子郵件附件文字、照片
      資料雷同，亦有如附表編號6、11「證據出處」欄所示之
      電子郵件內容在卷可憑。參以在如附表編號7、12之行為
      發生後，被告仍持續以誹謗、公布莊銘岳個人資料之方式
      ，恫嚇莊銘岳交付財物（詳如附表所示），足見如附表編
      號7、12之行為應確係被告所為無誤，被告前揭所辯，並
      不足採，此部分之犯行亦堪認定。
（三）按所謂「住宅」，乃指人類日常居住之場所而言，公寓亦
      屬之。至公寓樓下之「樓梯間」，雖僅供各住戶出入通行
      ，然就公寓之整體而言，該樓梯間為該公寓之一部份，而
      與該公寓有密切不可分之關係，故侵入公寓樓下之樓梯間
      ，難謂無妨害居住安全之情形（最高法院76年台上字第29
      72號判例意旨參照）。又所謂「無故」，係指欠缺法律上
      正當理由者而言；至於理由正當與否，則須綜合考量行為
      的目的、行為當時的人、事、時、地、物等情況、他方受
      干擾、侵害的程度等因素，合理判斷其行為所構成的妨害
      ，是否逾越社會通念所能容忍的範圍，並非其行為目的或
      動機單純，即得謂有正當理由（最高法院107年度台上字
      第1096號判決意旨參考）。準此，被告既堅稱自己與莊銘
      岳僅為普通朋友，卻想方設法侵入莊銘岳住處大樓之樓梯
      間，目的係要張貼如附表編號7、12所示文字訊息之紙張
      文件以使莊銘岳之鄰居及進出該大樓之親友可能看見該內
      容之方式恫嚇莊銘岳，則被告進入莊銘岳住處之樓梯間即
      難謂係「有故」之行為，至為灼然。
（四）綜上所述，本件事證已臻明確，被告上開犯行洵堪認定，
      均應予依法論科。
二、論罪：
（一）核被告所為，
　１．就如附表編號1至7、9至24部分，係犯刑法第346條第3項、
      第1項之恐嚇取財未遂罪，就附表編號8部分，係犯同法條
      第1項之恐嚇取財既遂罪；
　２．就如附表編號7、12部分，另犯有刑法第306條第1項侵入住
      宅罪；
　３．就附表編號3、4、7、12、14、16、18、19、24部分，另犯
      有刑法第310條第2項之散布文字誹謗罪及犯個人資料保護
      法第41條之違反同法第20條第1項之非公務機關未於蒐集
      特定目的必要範圍內利用個人資料罪。
　４．起訴意旨認被告恐嚇取財之犯行，因莊銘岳未能交付款項而
      未遂，然被告於106年11月10日曾接續先前之訊息，再傳
      送如附表編號8所示訊息，嗣莊銘岳於106年11月15日15時
      03分先以自動櫃員機匯款3千元予被告乙節，有如附表編
      號8「證據出處」欄所示之事證在卷可佐，莊銘岳於原審
      亦證稱其確係因此感到恐懼，急著先轉帳3千元予被告等
      語（見原審卷第82頁），是被告就如附表編號8所示之犯
      行已達既遂無訛。從而，起訴意旨即有未恰，惟犯行之既
      、未遂僅涉及行為態樣之分，並無變更檢察官起訴法條之
      問題，本院自無庸變更起訴法條。
（二）被告於如附表所示之各次恐嚇取財（既遂及未遂）、散布
      文字誹謗及非公務機關未於蒐集特定目的必要範圍內利用
      個人資料之犯行中，係以公開莊銘岳施用毒品等不實內容
      ，暨公布莊銘岳之姓名、出生年月日、身分證字號、職業
      、照片等足以直接或間接識別莊銘岳之個人資料之方式，
      恫使莊銘岳交付財物，其所要求莊銘岳交付之財物內容同
      一，且其各次恐嚇內容文字未必均有惡害通知傳達之外觀
      （如附表編號8），或有討價還價之行為（如附表編號9）
      ，顯示其所為係基於同一恐嚇取財、散布文字誹謗及非公
      務機關未於蒐集特定目的必要範圍內利用個人資料之犯意
      下接續行為，係基於同一犯罪決意，於密接時間反覆實行
      ，持續侵害同一法益，為接續犯，應以一罪論。
（三）按行為人基於一個意思決定，實行數個犯罪構成要件，彼
      此間具有行為不法之全部或一部重疊關係，得依個案情節
      評價為一行為，依刑法第55條想像競合犯規定，從一重處
      斷（最高法院100年度台上字第4228號判決參照）。被告
      基於向莊銘岳恐嚇取財之同一目的，以電子郵件或至莊銘
      岳住處門口張貼文件等方式，散布涉及莊銘岳個人資料或
      誹謗之訊息，其接續所犯恐嚇取財、散布文字誹謗、非公
      務機關未於蒐集特定目的必要範圍內利用個人資料之犯行
      ，暨夾結其中而於106年11月9日、同年月14日所犯之二次
      侵入住宅犯行，各部分間雖在自然意義上非完全一致，惟
      各顯出於同一個意思決定，且具有部分重疊關係，依一般
      社會通念，認此等情形，各合於一行為觸犯數罪名，係異
      種想像競合犯，應依刑法第55條規定，均從一重之恐嚇取
      財罪處斷。
三、原審以被告之罪證明確，適用個人資料保護法第20條第1項
    、第41條及刑法第306條第1項、第310條第2項、第346條第1
    項、第55條、第38條之1第1項、第3項、刑法施行法第1條之
    1第1項前段、第2項規定（原判決雖就附表編號7、12之傳達
    對象部分漏未記載，惟對原判決結果不生影響），並審酌被
    告與莊銘岳原為朋友關係，為需索財物，竟陸續以電子郵件
    寄送、網路傳送訊息、撥打電話，或以侵入莊銘岳住處樓梯
    間後在莊銘岳住處門口張貼文件等方式，散布涉及莊銘岳個
    人資料或誹謗之訊息，所為欠缺理性，過程長達二個月，造
    成莊銘岳身心痛苦，實不足取，兼衡被告之犯罪動機、目的
    、素行，犯後大致坦承犯行，僅否認如附表編號7、12所示
    犯行之犯後態度，暨其尚未與莊銘岳和解，並自稱大學畢業
    、家境小康之智識程度及生活狀況等一切情狀，量處有期徒
    刑十月。復說明：被告恐嚇莊銘岳而取得之款項3千元，係
    被告之犯罪所得，並未實際發還莊銘岳，爰依刑法第38條之
    1第1項、第3項規定，宣告沒收，於全部或一部不能沒收或
    不宜執行沒收時，追徵其價額等語。核其認事用法，並無違
    誤，量刑亦稱妥適。檢察官上訴主張被告犯後態度惡劣，原
    判決量刑過輕云云；被告上訴否認部分犯行，請求輕判望法
    院重新審酌云云。核均無理由，其等之上訴均應駁回之。
據上論斷，應依刑事訴訟法第368條，判決如主文。
本案經檢察官羅松芳到庭執行職務。
中　　華　　民　　國　　109  　年　　4　　月　　15　　日
                  刑事第二十庭  審判長法　官  王復生
                                      法　官  張紹省
                                      法　官  遲中慧
以上正本證明與原本無異。
如不服本判決，應於收受送達後20日內向本院提出上訴書狀，其
未敘述上訴之理由者並得於提起上訴後20日內向本院補提理由書
（均須按他造當事人之人數附繕本）「切勿逕送上級法院」。
                                      書記官  鄭巧青
中　　華　　民　　國　　109 　年　　4 　　月　　15　　日
附表：
編號 時間 恐嚇內容 傳達方式 傳達對象 所涉罪名 證據出處 備註 1 106年10月12日上午11時16分 莊銘岳，你不接電話，我看我今天去你公司接你下班，不然就到你家樓下等你，有鄰居開門我就直接在3樓門口等囉 傳送訊息 莊銘岳 恐嚇取財未遂 106年10月12日通訊軟體（iMessage）對話內容（見偵字卷第65頁）  2 106年10月25日晚上7時59分許至晚上8時27分許 「我和你說，我會毀了所有」、「你應該不知道我在你家你吸食安非他命我都有拍照。」、「我和你所有的對話我都有保留」、「我是需要在50」、「你明天能先給多少」、「你不用去和別人借你有定存不是」、「這星期前給我吧」 傳送訊息 莊銘岳 恐嚇取財未遂 106年10月25日行動電話通訊軟體對話內容螢幕畫面擷圖29張（見偵字卷第79頁至第93頁）  3 106年10月27日晚上6時41分許 中國信託此員工男同性戀0號住址最後為102之1號3樓驗頭髮半年內皆會有毒品反應請勿逃避（附件夾帶載有「此人莊銘岳先生...吸食二級毒品安非他命並提供（強迫要求）入房客人吸食」等文字檔、莊銘岳照片、任職處所名片及年籍資料之檔案） 以00000000000@ya hoo.com電子信箱發送電子郵件 莊銘岳、中國信託人資部門之電子信箱 恐嚇取財未遂、散布文字誹謗、非公務機關未於蒐集特定目的必要範圍內利用個人資料 106年10月27日電子郵件暨附加檔案內容1份（偵字卷第95頁至第103頁）  4 106年10月30日下午6時20分許 中國信託此員工男同性戀0 號住址最後為102 之1號3 樓驗頭髮半年內皆會有毒品反應請勿逃避（附件夾帶載有「此人莊銘岳先生....吸食二級毒品安非他命並提供（強迫要求）入房客人吸食」等文字檔、告訴人照片、任職處所名片及年籍資料之檔案） 同上 莊銘岳、中國信託人資部門之電子信箱 恐嚇取財未遂、散布文字誹謗、非公務機關未於蒐集特定目的必要範圍內利用個人資料 106年10月30日電子郵件暨附加檔案內容1份（偵字卷第105頁至第113頁）  5 106年10月30日下午7時13分許 莊銘岳吸收二級毒品安非他命半年內驗頭髮會有毒品反應且有側拍照片已報案部會讓你再害更多人了（附件夾帶載有「此人莊銘岳先生.. ..吸食二級毒品安非他命並提供（強迫要求）入房客人吸食」等文字檔、莊銘岳照片、任職處所名片及年籍資料之檔案） 同上 莊銘岳之電子信箱 恐嚇取財未遂 106年10月30日電子郵件暨附加檔案內容（見偵字卷第115頁至第125頁）  6 106年11月9日下午1時43分許 莊銘岳我請將欠款30萬今日轉入否則我會將你所有資料po到中國信託fb所有留言上包含其他銀行的fb及蘋果日報E周刊其他報章雜誌的fb請勿逃避法律刑責（附件夾帶載有如附表編號7文字之內容、莊銘岳照片之檔案） 同上 莊銘岳之電子信箱 恐嚇取財未遂 106年11月9日電子郵件暨附加檔案內容（見偵字卷第127頁至第135頁）  7 106年11月9日不詳時間 此中國信託員工（莊銘岳之姓名、身分證字號及出生年月日，略）欠款未還並在永和住屋處內吸食安非他命（新北市○○區○○路0段000○0號3樓）屋內皆有生日時同事所送的卡比獸娃娃及復活節島神像摩艾。已報案，滿嘴謊言，驗尿及採驗頭髮皆會有毒品反應。請勿逃避！（下有莊銘岳之照片、任職處所名片資料） 侵入莊銘岳之左列住處之樓梯間後，張貼載有左列內容之紙張於莊銘岳住處大門上 莊銘岳、進出於該大樓之不特定人  恐嚇取財未遂、侵入住宅、散布文字誹謗、非公務機關未於蒐集特定目的必要範圍內利用個人資料 106年11月9日莊銘岳住處門口遭張貼文件之現場蒐證照（見偵字卷第31頁）、106年11月9日張貼文件內容（見偵字卷第33頁）  8 106年11月10日下午4時18分許 「你領薪水了，今天先轉給我」 傳送訊息 莊銘岳 恐嚇取財既遂（莊銘岳於同年月15日15時03分以自動櫃員機匯款3000元至被告使用之帳戶） 106年11月10日通訊軟體（iMes sage）對話內容（見偵字卷第67頁至第71頁，含其中自動櫃員機之交易明細表、轉帳過程之照片） ①起訴書誤載為106年 　11月9 日下午4 時18分許 ②起訴書未敘及既遂之情節 9 106年11月9日不詳時間 「我跟你說三十萬」、「那今天五萬」、「五，五千好」、「因為我就跟你跟你，你那麼躲的話我就把你的祕密都講出去」、「你下禮拜一先轉五萬塊給我因為那醫藥費我真的要，對」 撥打電話 莊銘岳 恐嚇取財未遂 106年11月9日對話譯文（見偵字卷第141頁至第145頁）、臺灣新北地方檢察署勘驗報告（見偵字卷第301頁至第309頁）  10 106年11月12日凌晨4時35分許；106年11月12日下午3時26分許 莊銘岳完成你不要給我謊話連篇星期一請直接匯款不然將你資料公布你不要給我拖打迷糊仗；莊銘岳你昨天開口第一句搜索票我就知道你在說謊。明天星期一你發薪請匯款欠的錢。我答應你不會亂來但你不要拖延說謊，否則各大銀行fb及報章雜誌fb皆會看到你的所有資料包含有金門人燦坤相關之臉書 以00000000000@ya hoo.com電子信箱發送電子郵件 莊銘岳之電子信箱 恐嚇取財未遂 106年11月12日電子郵件暨附加檔案內容（見偵字卷第151頁至第159頁）、106年11月12日電子郵件（見偵字卷第161頁）  11 106年11月13日中午12時42分許；106年11月13日晚上9時42分許 莊銘岳今天星期一你已經領薪水請轉帳所欠款的費用。我去詢問過警官已經在你家搜出裝有安非他命的管子並驗出有毒品反應。我已經答應你不亂來，但若你今日在15：00前繼續不將欠款轉入我會將這些事實及你所有資料公布於你中國信託及所有各大銀行的fb及蘋果日報E 周刊，你不要再說謊了；莊銘岳我已經給過你機會了，你遲遲欠款不匯款，並滿口謊言，且有毒品前科，我會讓所有人知道你做的所有事（附件夾帶載有如附表編號12文字之內容、告訴人照片之檔案） 同上 莊銘岳之電子信箱 恐嚇取財未遂 106年11月13日電子郵件內容（見偵字卷第163頁）、106年11月13日電子郵件暨附加檔案內容（見偵字卷第165頁至第173頁）  12 106年11月14日不詳時間 各大銀行及報章雜誌請注意此人目前任職於中國信託商業銀行（莊銘岳之姓名、身分證字號及出生年月日等資料，略）.....欠款未還並在永和住屋處內吸食安非他命（新北市○○區○○路0段000○0號3樓）屋內皆有生日時同事所送的卡比獸娃娃及復活節島神像摩艾。已報案，滿嘴謊言，驗尿及採驗頭髮皆會有毒品反應。請勿逃避！（下有莊銘岳之照片、任職處所名片資料） 侵入莊銘岳之左列住處之樓梯間後，張貼載有該文字內容之紙張於莊銘岳告訴住處大門上 莊銘岳、進出於該大樓之不特定人 恐嚇取財未遂、侵入住居、散布文字誹謗、非公務機關未於蒐集特定目的必要範圍內利用個人資料 106年11月14日莊銘岳住處門口遭張貼文件之現場蒐證照片（見偵字卷第175頁）  13 106年11月14日下午1時12分許 莊銘岳你一直謊話連篇今日會將你所有資料公布並告知你所有家人謝謝 以00000000000@ya hoo.com電子信箱發送電子郵件 莊銘岳之電子信箱 恐嚇取財未遂 106年11月14日電子郵件內容（見偵字卷第177頁）  14 106年11月14日晚上9時1分許 此中國信託員工莊銘岳先生已有毒品前科並欠款未還（附件夾帶載有如附表編號12文字之內容、莊銘岳照片之檔案） 同上 莊銘岳、中國信託人資部門之電子信箱 恐嚇取財未遂、散布文字誹謗、非公務機關未於蒐集特定目的必要範圍內利用個人資料 106年11月14日電子郵件暨附加檔案內容（見偵字卷第179頁至第183頁）  15 106年11月15日下午1時30分許 莊銘岳我會讓你銀行公會所有部門所有人知道你的事毒品前科欠款未還（附件夾帶載有銀行公會幹部資料之檔案） 同上 莊銘岳之電子信箱 恐嚇取財未遂 106年11月15日電子郵件暨附加檔案內容（見偵字卷第185頁至第187頁）  16 106年11月15日晚上7時16分許 此中國信託莊銘岳先生確實有吸食毒品並欠款未還（附件夾帶載有如附表編號12文字之內容、莊銘岳任職處所名片之檔案） 同上 莊銘岳、中國信託人資部門之電子信箱、富邦商銀招募人員信箱 恐嚇取財未遂、散布文字誹謗、非公務機關未於蒐集特定目的必要範圍內利用個人資料 106年11月15日電子郵件暨附加檔案內容（見偵字卷第189頁至第191頁） 起訴書就傳達對象漏載富邦商銀招募人員信箱 17 106年11月15日不詳時間 「你不是說你禮拜一要轉錢給我」、「反正我跟你說，你把錢轉給我後，你生活就是安靜這個樣子」、「我就看你怎麼跟公司回，反正你就把錢轉給我」 撥打電話 莊銘岳 恐嚇取財未遂 106年11月15日對話譯文（見偵字卷第147頁至第150頁）  18 106年11月16日下午4時39分許 莊銘岳吸毒欠款查證後屬實而這是屬於莊銘岳先生自己私下行為不檢點並不代表中國信託（附件夾帶載有如附表編號7文字之內容、莊銘岳照片之檔案） 以00000000000@ya hoo.com電子信箱發送電子郵件 莊銘岳、中國信託人資部門之電子信箱、富邦商銀招募人員信箱 恐嚇取財未遂、散布文字誹謗、非公務機關未於蒐集特定目的必要範圍內利用個人資料 106年11月16日電子郵件暨附加檔案內容（見偵字卷第193頁至第199頁） ①起訴書誤載為編號16  ②起訴書就傳達對象漏載富邦商銀招募人員信箱 19 106年11月17日下午3時16分許 此人莊銘岳在永和家中確實有吸食二級安非他命且欠款未還以上屬實為莊銘岳先生個人行為與中國信託無關也會在所有同志交友軟體上刊登此訊息（附件夾帶載有如附表編號12文字之內容、莊銘岳名片之檔案） 同上 莊銘岳、中國信託人資部門之電子信箱 恐嚇取財未遂、散布文字誹謗、非公務機關未於蒐集特定目的必要範圍內利用個人資料 106年11月17日電子郵件暨附加檔案內容（見偵字卷第201頁至第205頁） 起訴書誤載為編號17 20 106年11月18日凌晨2時51分許；106年11月18日凌晨2時53分許 莊銘岳我會將你吸食毒品並家中有搜出毒品的事告知銀行公會，並欠款未還。以上屬實而會在將你吸毒之事情平信給你公司所有部門及銀行公會上其他銀行地址，直到將當初所欠的30萬匯入；然後會在將你所有資料寄到你住處其他鄰居的信箱包含你照片之類的 以00000000000000 oo.com電子信箱發送電子郵件 莊銘岳之電子信箱 恐嚇取財未遂 106年11月18日電子郵件內容（見偵字卷第207頁）、106年11月18日電子郵件內容（見偵字卷第209頁） 起訴書誤載為編號18 21 106年11月19日下午3時22分許 莊銘岳自己本身有嗑藥還不敢承認。還有很多截圖及偷錄的影片。 同上 莊銘岳之電子信箱 恐嚇取財未遂 106年11月19日電子郵件暨附加檔案內容（見偵字卷第211頁） 起訴書誤載為編號19 22 106年11月21日上午10時許 莊銘岳生活不檢點嗑藥欠款。今日將告知銀行公會。 同上 莊銘岳之電子信箱 恐嚇取財未遂 106年11月21日電子郵件暨附加檔案內容（見偵字卷第213頁、第214頁） 起訴書誤載為編號20 23 106年12月1日晚上8時44分許至晚上10時30分許 只好先麻煩你15號以前先轉5萬元給我；你講話如此反覆，好險剛剛我還未將你吸毒的影片，對話，照片刪除。我會將這些資料交給派出所；再來你吸食二級毒品安非他命並提供這是事實。你所做行為已觸犯刑法，對於你所做行為我絕對不會包庇。 傳送訊息 莊銘岳 恐嚇取財未遂 106年12月1日行動電話通訊軟體對話內容螢幕畫面擷圖三張（見偵字卷第237頁至第239頁） 起訴書誤載為編號21 24 106年12月11日凌晨1時13分許 此人莊銘岳任職於中國信託吸毒欠款私人行為不檢點並脅迫要求共同使用毒品，為私人生活不檢點，並不代表中國信託銀行（附件夾帶載有如附表編號12文字之內容、莊銘岳名片、照片之檔案） 以00000000000000 oo.com電子信箱發送電子郵件 莊銘岳、中國信託人資部門之電子信箱、台新商銀人資部門信箱 恐嚇取財未遂、散布文字誹謗、非公務機關未於蒐集特定目的必要範圍內利用個人資料 106年12月11日電子郵件暨附加檔案內容（見偵字卷第241頁、第242頁） ①起訴書誤載為編號22  ②起訴書傳達對象漏載台新商銀人資部門信箱 

附錄本案論罪科刑依據之法條：
個人資料保護法第20條
Ⅰ  非公務機關對個人資料之利用，除第6條第1項所規定資料   
   外，應於蒐集之特定目的必要範圍內為之。但有下列情形   
   之一者，得為特定目的外之利用：
  一、法律明文規定。
  二、為增進公共利益所必要。
  三、為免除當事人之生命、身體、自由或財產上之危險。
  四、為防止他人權益之重大危害。
  五、公務機關或學術研究機構基於公共利益為統計或學術研究
      而有必要，且資料經過提供者處理後或經蒐集者依其揭露
      方式無從識別特定之當事人。
  六、經當事人同意。
  七、有利於當事人權益。
Ⅱ　非公務機關依前項規定利用個人資料行銷者，當事人表示拒
    絕接受行銷時，應即停止利用其個人資料行銷。非公務機關
    於首次行銷時，應提供當事人表示拒絕接受行銷之方式，並
    支付所需費用。

個人資料保護法第41條
意圖為自己或第三人不法之利益或損害他人之利益，而違反第6
條第1項、第15條、第16條、第19條、第20條第1項規定，或中央
目的事業主管機關依第21條限制國際傳輸之命令或處分，足生損
害於他人者，處五年以下有期徒刑，得併科新臺幣一百萬元以下
罰金。

中華民國刑法第306條第1項
無故侵入他人住宅、建築物或附連圍繞之土地或船艦者，處一年
以下有期徒刑、拘役或三百元以下罰金。

中華民國刑法第310條
Ⅰ  意圖散布於眾，而指摘或傳述足以毀損他人名譽之事者，為
　  誹謗罪，處一年以下有期徒刑、拘役或五百元以下罰金。
Ⅱ  散布文字、圖畫犯前項之罪者，處二年以下有期徒刑、拘役
　  或一千元以下罰金。
Ⅲ  對於所誹謗之事，能證明其為真實者，不罰。但涉於私德而
　  與公共利益無關者，不在此限。

中華民國刑法第346條
Ⅰ  意圖為自己或第三人不法之所有，以恐嚇使人將本人或第   
   三人之物交付者，處六月以上五年以下有期徒刑，得併科一
　  千元以下罰金。
Ⅱ  以前項方法得財產上不法之利益，或使第三人得之者，亦
　  同。
Ⅲ　前二項之未遂犯罰之。